【裁判字號】    95,訴,3972
【裁判日期】    970104
【裁判案由】    毒品危害防制條例
【裁判全文】
臺灣板橋地方法院刑事判決              95年度訴字第3972號
公  訴  人  臺灣板橋地方法院檢察署檢察官
被      告  丁○○
                    （現另案在臺灣屏東監獄執行）
義務辯護人  邵良正  律師
被      告  丙○○
                      2號
選任辯護人  游鉦添  律師
上列被告因違反毒品危害防制條例案件，經檢察官提起公訴（95
年度偵字第11569 號），本院判決如下：
    主  文
丁○○共同意圖販賣而持有第二級毒品，累犯，處有期徒刑捌年
。扣案之第二級毒品甲基安非他命壹拾玖包（合計淨重陸貳捌點
伍玖公克、空包裝重拾陸點玖玖公克）均沒收銷燬之；中、小
型分裝袋共陸包沒收。
丙○○共同意圖販賣而持有第二級毒品，累犯，處有期徒刑捌年
。扣案之第二級毒品甲基安非他命壹拾玖包（合計淨重陸貳捌點
伍玖公克、空包裝重拾陸點玖玖公克）均沒收銷燬之；中、小
型分裝袋共陸包沒收。
    事  實
一、丁○○前於民國91年間因施用毒品案件，經本院以91年度訴
    字第1560號判處應執行有期徒刑1 年2 月，再由臺灣高等法
    院以92年度上訴第429 號判決駁回上訴，於92年5 月15日確
    定，並於93年6 月19日縮刑期滿執行完畢。丙○○則於90年
    間因違反電子遊戲場業管理條例案件，經本院以90年度易字
    第3943號判處有期徒刑3 月，於91年5 月21日確定，並於91
    年6 月18日易科罰金執行完畢。詎其二人均不知悔改，明知
    甲基安非他命係毒品危害防制條例第2 條第2 項第2 款所定
    之第二級毒品，依法不得持有，竟於95年5 月2 日上午7 時
    許，在位於臺北縣中和市○○路637 巷52弄12號之「香格里
    拉汽車旅館」221 號房，向年籍、真實姓名均不詳、綽號「
    阿興」之成年男子，共同以每包（即1 兩、毛重約37.5公克
    ）4 萬元之價格，購入甲基安非他命19包（合計淨重628.59
    公克，空包裝重36.99 公克）後，即將其中10包以褐色紙袋
    包裝、另9 包則以茶葉罐包裝，由丙○○持以藏放在其所駕
    駛之車號T8-5799 號自用小客車右前座腳踏墊處及車底左後
    輪處。丁○○、丙○○見大量購入上開甲基安非他命之價格
    低於市價而有利可圖，竟萌生意圖販賣第二級毒品甲基安非
    他命以牟利之犯意聯絡，而持有上述毒品，以伺機出售。惟
    尚未及聯繫販賣事宜，即為警於該日中午12時許，在上開汽
    車旅館處當場查獲，並在丙○○上述藏放安非他命處，扣得
    上開甲基安非他命共計19包。
二、案經臺北縣政府警察局移送臺灣板橋地方法院檢察署檢察官
    偵查起訴。
    理  由
一、訊據被告丁○○、丙○○於本院審理中均不否認在被告丙○○所駕駛之自用小客車內及車底為警查獲安非他命共計19包
    ，然均矢口否認共同意圖販賣而持有上開毒品，均辯稱：上
    開安非他命係其二人於為警查獲當日與乙○○合資向綽號「
    阿興」之男子所購入，每人出資28萬元，目的係為供己施用
    云云。經查：
  (一)臺北縣政府警察局刑事警察大隊於95年5 月2 日12時許，在
    臺北縣中和市○○路637 巷52弄12號香格里拉汽車旅館執行
    搜索，在被告丙○○所駕駛之車號T8-5799 號自用小客車右
    前座腳踏墊下方查獲查獲安非他命10包，另在該車左後輪車
    底處查獲安非他命9 包乙節，有搜索扣押筆錄、扣押物品目
    錄表各2 件在卷可查（見95年偵字第11569 號卷第50至60頁
    ）。上開扣案之19包白色晶體經鑑驗結果，均屬甲基安非他
    命成分無誤（合計淨重628.59公克、空包裝重36.99 公克）
    ，且純度約為98.6％，有內政部警政署刑事警察局95年6 月
    8 日刑鑑字第0950063997號鑑定書暨法務部調查局調科壹字
    第09600212410 號鑑定書各1 件附於本院卷內可查。上述甲
    基安非他命19包，均以中型夾鍊袋包裝，此觀之照片即明（
    見上開偵查卷第75頁），且每包重量均約為1 兩（即37.5公
    克）。由上開扣案之甲基安非他命之包裝型態，已可見並非
    個人單次吸食之分量，且若供己施用，亦無須精準分裝成每
    包均相同之重量。況扣案之19包甲基安非他命，純度均超過
    98％，乃屬高純度之甲基安非他命，如單純供己施用，該19
    包甲基安非他命足可供施用超過千次以上，而依證人即共同
    被告丙○○於本院審理中具結所述，其係斷斷續續施用安非
    他命（見本院96年9 月6 日審理筆錄第14頁），則其購買上
    述甲基安非他命之數量顯超出其施用之頻率，是被告丁○○
    、丙○○所辯購買上開甲基安非他命係為供己施用云云，已
    非全然可信。
  (二)至被告丁○○、丙○○辯稱上開19包安非他命係其等邀集乙○○所合資購入乙節，經查：
  證人乙○○於本院審理中係具結證稱：「95年5 月2 日為警
    查獲前3 天，丙○○打電話給我，表示我既然正在通緝，最
    好不要拋頭露面，為了我好，不如一起合資購買安非他命，
    那陣子安非他命不好買，丙○○並未提及要向何人購買，也
    沒有說每人出資的金額。95年5 月2 日早上，我到香格里拉
    汽車旅館的222 號房…，那時有丁○○及其女友、丙○○、
    阿興等人在場，我先跟他們聊天，他們就介紹可以向阿興購
    買毒品，我說我沒有帶錢，身上最多只能拿出13,000元左右
    ，就請丙○○、丁○○先跟阿興談，我離開去樹林找別人買
    海洛因，過了一個小時左右我又回到該汽車旅館的同一個房
    間，想回去看看阿興是否還願意賣我安非他命，那時只看到
    丁○○、丙○○及丁○○的女友，阿興已經走了，我也沒有
    再拿錢要買毒品，後來丙○○、丁○○就邀我一起在汽車旅
    館玩牌。我當時確實是想要買毒品，但我沒有錢，丙○○也
    沒有要借我錢，之前丙○○邀我合資的時候有問我還缺多少
    錢，如果不夠可以借我幾萬元，但當天要借到28萬元是不可
    能的。我不知道每兩安非他命的價格，是到現場看要買多少
    再當場算，我本來預計要買13,000元的安非他命」等語（見
    本院96年9 月6 日審理筆錄第29至37頁）。由證人乙○○上
    開所證，其既稱前往香格里拉汽車旅館欲向「阿興」購買海
    洛因，然因所攜款項不足，始轉往樹林向其他人購買海洛因
    ，始又返回該汽車旅館欲再行購買安非他命等語，又證述因
    被告丙○○邀集合資購買安非他命而前往該汽車旅館等語，
    前後所言互有矛盾，已非可信。
  再者，證人乙○○於警詢中係陳稱：「警方在香格里拉汽車
    旅館222 號房椅縫中查獲的海洛因1 包11.2公克是我所有，
    是向綽號『阿福』的男子以3 萬元之價格買來的」等語（見
    95年偵字第11569 號卷第25頁）、「我在95年5 月2 日上午
    7 時以前，有到香格里拉汽車旅館找丁○○，並在222 號房
    內與丁○○、丙○○一同施用安非他命，吸食一、二口後，
    就到板橋找『阿福』買海洛因，買到以後回家注射，再到汽
    車旅館跟丁○○他們會合」等語（見上開卷第28頁）。嗣於
    本院審理中則先具結證稱：「我第二次回到汽車旅館以後，
    並沒有再拿錢買海洛因，我的13,000元被警方查扣了，當天
    我沒有買到毒品」等語（見上開審理筆錄第31頁），復又結
    證稱：「我從中和經過土城到樹林去買海洛因，買到海洛因
    之後就到汽車旅館，這包海洛因就是扣案的海洛因，是我自
    己要施用的」等語（見上開審理筆錄第34頁）。則證人乙○○倘確與被告丙○○約定合資購買安非他命，焉有將其中3
    萬元先向「阿福」購入海洛因後，僅攜帶所餘之13,000元前
    往該汽車旅館與被告丙○○、丁○○會合之理？況且，再觀
    之證人乙○○於本院審理中就合資乙事所為證言，其先稱：
    「丙○○、丁○○不知道我身上只有13,000元，是我自己偷
    偷跟阿興說我只有那些錢」等語（見上開審理筆錄第32頁）
    ，復稱：「丙○○是在汽車旅館當場才問我身上有多少錢」
    等語（見上開審理筆錄第36頁），前後所述亦有矛盾。再依
    證人乙○○於警詢中所述，「我與丁○○是認識10多年的朋
    友，丙○○是丁○○介紹我認識的，他算是丁○○的朋友，
    見過幾次面但不熟」等語（見95偵字第11569 號卷第26頁）
    ，則被告丙○○與證人乙○○並非深交，被告丁○○倘有意
    與被告丙○○合資購買大批安非他命，則應由與證人乙○○
    熟識之被告丁○○出面邀集證人乙○○加入合資，方合乎常
    情，然依證人乙○○於本院審理中所述，卻係由與其並非熟
    識之被告丙○○出面邀集其加入合資，實已屬有疑。況被告
    丙○○、丁○○既有意與乙○○合資購買大量安非他命，且
    每人所出資之金額高達28萬元，顯非屬通常隨身攜帶之數額
    ，則被告丙○○通知證人乙○○前往香格里拉汽車旅館購買
    毒品，竟未告知乙○○每人所應出資之金額，更未告知所欲
    購買之數量，參以證人乙○○攜往香格里拉汽車旅館之現金
    僅有13,000元，遠低於其等所聲稱每人出資之28萬元，更可
    見被告丁○○、丙○○所辯與乙○○合資購買安非他命乙節
    與常情有違。
  雖被告丙○○於本院審理中以證人身分具結證稱：「案發前
    一、二天我遇到乙○○、丁○○，當時就與他們約好要起合
    資購買安非他命，平常1 兩要6 萬元，合資跟『阿興』買1
    兩只要4 萬元，這樣比較便宜，後來我與『阿興』聯絡，約
    在香格里拉汽車旅館買安非他命，我有通知乙○○到該處。
    我們是各自將錢交給『阿興』，乙○○也有將28萬元交給『
    阿興』，否則『阿興』不可能將毒品交給我們。我沒有借錢
    給乙○○，是他自己跟『阿興』買安非他命的」云云（見本
    院96年9 月6 日審理筆錄第10頁）。然證人乙○○於本院審
    理中先證稱：「我沒有看到丁○○、丙○○與阿興交易的情
    形，也沒有看到他們在交付現金，我只有聽到他們說要買28
    萬的毒品」等語（見上開審理筆錄第31頁）；復稱：「我有
    看到丁○○把錢放在桌上，是否有支票我沒有看到，丁○○
    好像與阿興談得不愉快，丁○○說要賣就賣，不賣拉倒，就
    把錢丟在桌上」等語（見上開審理筆錄第37頁），前後所述
    有所不符。且證人乙○○於偵訊中又具結證稱：「丙○○找
    我去香格里拉汽車旅館222 號房，當時有丁○○、甲○○、
    丙○○等3 人在房內，我沒有看到阿興，到場約5 分鐘後警
    察就來了」等語（見95年偵字第11569 號卷第158 頁），則
    證人乙○○是否確曾在該汽車旅館與該綽號「阿興」之人洽
    談購買甲基安非他命，更有疑問。
  綜上所述，被告丁○○、丙○○辯稱其二人係與證人乙○○
    合資購買上述扣案之19包甲基安非他命云云，並非可採。
  (三)參以證人即共同被告丁○○於本院審理中具結證稱：「我是
    以20萬元現金向『阿興』買毒品，…我先到香格里拉汽車旅
    館，接著是丙○○到場，之後是『阿興』到場。被警查獲前
    ，丙○○有告訴我要合資買安非他命，我就答應，隔一、二
    天後丙○○有告訴我每人要出28萬元。我到該汽車旅館222
    號房遇到『阿興』時，還有丙○○在場，我有看到丙○○向
    『阿興』買安非他命的過程，原本我要向『阿興』買毒品，
    但因和『阿興』吵架，就變得不想買，因為『阿興』說我怪
    怪的，好像線民，我很生氣和『阿興』對罵，就把現金20萬
    元和鶯歌鎮農會的支票都丟在222 號房桌上，並跟『阿興』
    說要賣就賣，不賣就算了，接著我就回到我221 號房」等語
    （見本院96年9 月6 日審理筆錄第19至26頁）；及證人即共
    同被告丙○○於本院審理中具結證稱：「我在香格里拉汽車
    旅館以28萬元的價格向『阿興』買安非他命，我是拿現金給
    『阿興』，當時丁○○和『阿興』講得不太愉快，有點爭執
    ，丁○○就把現金20萬元及鶯歌鎮農會的支票丟在桌上，我
    們是各自針對藥頭購買，各自交錢，…因為丁○○的錢不夠
    ，被『阿興』扣掉2 包，他的部分只有5 包，…後來『阿興
    』就把19包安非他命放在桌上，我認為把毒品放到車上比較
    安全，放好以後再告訴丁○○安非他命已經拿到」等語（見
    本院上開審理筆錄第9 至17頁）。足見係被告丁○○與丙○○二人合資向綽號「阿興」之男子購買扣案之甲基安非他命
    19 包 甚明。
  (四)綜上所述，被告二人基於意圖販賣第二級毒品之犯意聯絡，
    而共同持有上述扣案之甲基安非他命19包等犯行，事證已臻
    明確，堪予認定。
二、本案之新舊法比較：
  (一)按被告行為後，刑法及刑法施行法業於94年2 月2 日經總統
    以華總一義字第09400014901 號令修正公布，並於95年7 月
    1 日施行（下稱「新刑法」，修正前刑法下稱「舊刑法」）
    ，參酌最高法院95年5 月23日刑事庭第8 次會議決議結論，
    新刑法第2 條第1 項之規定，係規範行為後法律變更所生新
    舊法律比較適用之準據法，於新刑法施行後，應適用新刑法
    第2 條第1 項之規定，為「從舊從輕」之比較。且比較時，
    應就罪刑有關之共犯、未遂犯、連續犯、想像競合犯、牽連
    犯、結合犯以及累犯加重、自首減輕、暨其他法定加減原因
    與加減例等一切情形，綜其全部罪刑之結果，而為比較，再
    適用有利於行為人之法律處斷。
  (二)再按刑法第2 條第1 項之規定，係規範行為後「法律變更」
    所生新舊法比較適用之準據法，故被告行為後刑法條文之修
    正，對於被告並無有利或不利之情形者（例如新舊法處罰輕
    重相同，犯罪構成要件亦無寬嚴之別等），即無適用修正後
    刑法第2 條第1 項之規定比較新舊法適用之問題。
  新刑法第28條雖將舊法之「實施」修正為「實行」。其中「
    實施」一語，涵蓋陰謀、預備、著手及實行之概念在內，其
    範圍較廣；而「實行」則著重於直接從事構成犯罪事實之行
    為，其範圍較狹；二者之意義及範圍固有不同，但就本案被
    告丁○○、丙○○共同意圖販賣而持有第二級毒品之犯行，
    刑法第28條之修正內容，對於被告並無「有利或不利」之影
    響。
  又新刑法第47條雖將舊刑法修正限制為受徒刑之執行完畢，
    或一部之執行而赦免後，五年以內「故意」再犯有期徒刑以
    上之罪者，始成立累犯。但上述新舊法之規定，對於本件被
    告二人「故意」再犯意圖販賣而持有第二級毒品之罪，亦無
    所謂「有利或不利」之情形。
  綜上說明，上開新刑法第28條、第47條部分並無適用修正後
    刑法第2 條第1 項之規定比較新舊法之問題，本件自應適用
    裁判時之新刑法第28條、第47條之規定。最高法院亦著有95
    年度台上字第5589號判決及95年度第21次刑事庭會議決議結
    論可資參照。
三、核被告丁○○、丙○○所為，係犯毒品危害防制條例第5 條
    第2 項之意圖販賣而持有第二級毒品罪。被告持有第二級毒
    品甲基安非他命之行為，為意圖販賣而持有之犯行所吸收，
    不另論罪。被告二人就上開犯行，有犯意聯絡及行為分擔，
    為共同正犯。雖公訴意旨認另扣案之2 包甲基安非他命，亦
    係被告二人意圖販賣而持有之第二級毒品，然查，該2 包甲
    基安非他命，其中1 包（毛重0.5 公克）係在該221 號房桌
    上所扣案，另1 包（毛重22.4公克）則係222 號房小皮包內
    所扣案，經鑑驗結果，均屬甲基安非他命成分無誤（合計淨
    重20.94 公克，空包裝重1.73公克），有內政部警政署刑事
    警察局95年6 月8 日刑鑑字第0950063997號鑑定書暨法務部
    調查局調科壹字第09600212410 號鑑定書各1 件附於本院卷
    內可查。而上述小皮包係放置在被告丁○○所投宿之222 號
    房床頭櫃上，業經被告丁○○於警詢中供述甚明，並有扣押
    物品目錄表及照片可資佐證（見偵查卷第53頁、71頁），實
    難認為係被告丙○○與被告丁○○所共同意圖販賣而持有。
    再者，被告丁○○於警詢中供稱，「上開甲基安非他命係於
    96年5 月1 日晚間，在楊梅鎮○○路之某加油站向綽號『小
    五』之男子以6 萬5 千元之價格購得1 兩，剩餘的就是警方
    在床頭櫃小皮包內所查獲的部分」等語（見偵查卷第16頁）
    ；而證人即共同被告丙○○於本院審理中亦具結證稱：「我
    在被警查獲那天所施用的安非他命，是丁○○拿來給我們比
    較的，看看這次買的品質有沒有比較好，那是丁○○隨身攜
    帶的」等語（見本院上開審理筆錄第18頁）。更可見上開甲
    基安非他命2 包確係被告丁○○所持有而供己施用之毒品。
    況由本院卷附內政部警政署刑事警察局鑑驗結果所示，本件
    被告丁○○、丙○○二人所共同意圖販賣而持有之19包甲基
    安非他命，純度為98.6％，而被告丁○○所持有上述另2 包
    甲基安非他命，純度僅97.2％，顯見此2 包甲基安非他命之
    來源，應與該19包安非他命之來源不同，益見被告丙○○、
    丁○○上開供述非虛。既然查無積極證據足資證明被告丙○○共同意圖販賣而持有該2 包第二級毒品甲基安非他命，是
    就被告丙○○部分，爰不另為無罪之諭知。至被告丁○○持
    有該2 包甲基安非他命部分，參酌被告丁○○施用第一、二
    級毒品犯行，業經本院以95年度訴字第1774號判處應執行有
    期徒刑2 年8 月，並由臺灣高等法院以95年度上訴字第3432
    號判決、最高法院以95年度台上字第69 68 號判決均駁回上
    訴，於95年12 月14 日確定，有前案紀錄表1 件在卷可佐。
    有關被告丁○○施用第二級毒品前、後之持有第二級毒品犯
    行，經該判決認定為其施用之高度行為所吸收，上開扣案之
    甲基安非他命2 包復經前開判決宣告沒收銷燬在案，足見被
    告丁○○此部分持有第二級毒品甲基安非他命之犯行，乃屬
    前案確定判決效力所及，本應為免訴判決，然公訴意旨認此
    部分與前開認定有罪部分有裁判上一罪關係，爰不另為免訴
    之諭知。
四、又查，被告丁○○前於91年間因施用毒品案件，經本院以91
    年度訴字第1560號判處應執行有期徒刑1 年2 月，再由臺灣
    高等法院以92年度上訴第429 號判決駁回上訴，於92年5 月
    15日確定，並於93年6 月19日縮刑期滿執行完畢；被告丙○○則於90年間因違反電子遊戲場業管理條例案件，經本院以
    90年度易字第3943號判處有期徒刑3 月，於91 年5月21日確
    定，並於91年6 月18日易科罰金執行完畢等情，有臺灣高等
    法院被告前案紀錄表1 件在卷可查。被告二人均於上開有期
    徒刑執行完畢後，5 年內再犯本件有期徒刑以上之罪，均為
    累犯，各應依刑法第47條第1 項之規定加重其刑。本院審酌
    被告二人均有施用毒品前科，明知毒品對於國民身體健康有
    重大危害，且對於社會治安構成潛在威脅，竟仍於購入大量
    高純度之甲基安非他命毒品後，共同意圖牟利而起意販出等
    犯罪動機、目的、手段，並考量被告二人所持有之甲基安非
    他命數量龐大，且其二人均矢口否認犯行之犯罪後態度等一
    切情狀，分別量處如主文所示之刑。至扣案之甲基安非他命
    19包（合計淨重628.59公克、空包裝重36.99 公克）為毒品
    ，已認定如前述，應依毒品危害防制條例第18 條 第1 項前
    段之規定宣告沒收銷燬之。
五、至於在車號7R-2391 號後座行李箱內所扣案之中、小型分裝
    袋共6 包，查該車乃被告丁○○所駕駛，此業經被告丁○○
    於警詢中供述甚明，顯見該分裝袋係共犯被告丁○○所有，
    預備供分裝甲基安非他命以伺機售出所用之物，應依刑法第
    38條第1 項第2 款之規定宣告沒收。另在香格里拉汽車旅館
    221 號房內所查獲之海洛因1 包及注射針筒1 支，均係證人
    乙○○所有之物，業經證人乙○○於本院審理中供述屬實，
    尚無證據證明與本案犯罪事實相關，自不予宣告沒收。另在
    上開221 號房內扣案之2 筆現金均13,000元、臺灣中小企業
    銀行支票2 張面額分別為5 萬元及19,900元、臺北國際商業
    銀行面額30萬元之支票1 張等物，及在該汽車旅館222 號房
    內所扣得之現金6 萬元、板信商業銀行面額均15萬元之支票
    2 張、鶯歌鎮農會面額46,000元之支票1 張等物，與在被告
    丙○○所駕駛之車號T8-5799 號自用小客車右前座置物箱內
    所扣案之現金20萬元，亦查無積極證據證明與被告二人意圖
    販賣而持有第二級毒品之犯行有關，爰不予宣告沒收，併此
    敘明。
六、公訴意旨另認被告丁○○、丙○○共同基於意圖販賣而持有
    第一級毒品之犯意聯絡，向綽號「阿興」之人購入第一級毒
    品海洛因5 包而持有，因認被告二人就此部分亦涉犯毒品危
    害防制條例第5 條第1 項之意圖販賣而持有第一級毒品罪嫌
    云云。經查：
  (一)扣案之海洛因5 包，係在香格里拉汽車旅館222 號房內床頭
    櫃上之小皮包內所查獲，此觀之搜索扣押筆錄所載即明。該
    小皮包既係被告丁○○所有之物，並在被告丁○○所投宿之
    222 號房內查獲，已難認該皮包內所藏放之5 包海洛因係被
    告丙○○與被告丁○○所共同持有。再者，被告丁○○於本
    院審理中以證人身分具結證稱：「扣案的5 包海洛因是我所
    有，是在查獲前一天晚上在楊梅向綽號『小五』的人購買的
    ，並不是向『阿興』買的…丙○○並沒有出錢，他沒有施用
    海洛因的習慣」等語（見本院96年9 月6 日審理筆錄第22、
    27、28頁），核與被告丙○○於本院審理中供稱：「該5 包
    海洛因我沒有購買，我沒有施用海洛因，所以不會購買」等
    語（見上開審理筆錄第17頁），互核一致。參諸被告丁○○
    於本院審理中係以隔離之方式進行交互詰問，且其於本院審
    理中所為上開陳述，與其於警詢中所述亦屬一致（見偵查卷
    第17頁），是被告丙○○辯稱該扣案之海洛因5 包並非其所
    有乙節，應屬可信。此外，亦查無其他積極證據足資證明被
    告丙○○有何意圖販賣而持有上開第一級毒品海洛因之犯行
    ，就此部分本應為無罪之諭知，然公訴意旨認此部分與前開
    認定有罪部分有裁判上一罪關係，爰不另為無罪之諭知。
  (二)至被告丁○○所持有之5 包海洛因，經鑑驗結果亦確屬海洛
    因成分無誤（共計淨重23.18 公克、空包裝總重3.33公克，
    純質淨重5.31公克），此亦有該局調科壹字第060011867 號
    鑑定通知書1 件在卷可佐（見上開偵查卷第189 頁）。以該
    海洛因之純度僅20.43 ％，且查獲時係分裝為毛重16公克、
    2 公克、1 公克、4.2 公克、2 公克等重量不等之包裝，此
    觀之卷附扣押物品目錄表所載即明（見上開偵查卷第60頁）
    ，顯見該海洛因摻有葡萄糖，且所分裝之重量不等，亦非便
    於販出，應係被告丁○○購入而供己施用無誤。此外，被告
    丁○○因施用第一、二級毒品案件，業經判處有期徒刑2 年
    8 月確定，業經認定如前。有關被告丁○○施用第一級毒品
    前、後之持有第一級毒品犯行，經該判決認定為其施用之高
    度行為所吸收，上開扣案之海洛因5 包復經前開判決宣告沒
    收銷燬在案，足見被告此部分持有第一級毒品海洛因之犯行
    ，乃屬前案確定判決效力所及，本應為免訴判決，然公訴意
    旨認此部分與前開認定有罪部分有裁判上一罪關係，爰不另
    為免訴之諭知。
據上論斷，應依刑事訴訟法第299 條第1 項前段，毒品危害防制
條例第5 條第2 項、第18條第1 項前段，刑法第11條、修正後第
28條、修正後第47條第1 項、第38條第1 項第2 款，判決如主文
。
本案經檢察官黃佳權到庭執行職務。
中    華    民    國    97    年    1     月    4     日
                  刑事第十四庭  審判長法  官  林海祥
                                      法  官  許炎灶
                                      法  官  汪怡君
上列正本證明與原本無異。
如不服本判決，應於送達後十日內敘明上訴理由，向本院提出上
訴狀。
                                      書記官  李郁禎
中    華    民    國    97    年    1     月    11    日
附錄本案論罪科刑法條全文：
毒品危害防制條例第5條
意圖販賣而持有第一級毒品者，處無期徒刑或十年以上有期徒刑
，得併科新臺幣七百萬元以下罰金。
意圖販賣而持有第二級毒品者，處五年以上有期徒刑，得併科新
臺幣五百萬元以下罰金。
意圖販賣而持有第三級毒品者，處三年以上十年以下有期徒刑，
得併科新臺幣三百萬元以下罰金。
意圖販賣而持有第四級毒品或專供製造、施用毒品之器具者，處
一年以上七年以下有期徒刑，得併科新臺幣一百萬元以下罰金。


司法院資訊處製作；財團法人民間司法改革基金會備份。
